臺灣桃園地方法院刑事判決           100年度審訴字第1154號
公  訴  人  臺灣桃園地方法院檢察署檢察官
被      告  莊志強
上列被告因毒品危害防制條例案件，經檢察官提起公訴（100 年
度毒偵字第96號、第235 號、第655 號），被告於本院準備程序
進行中，就被訴事實為有罪之陳述，經本院告知簡式審判程序意
旨，並聽取當事人之意見後，本院裁定依簡式審判程序審理，判
決如下：
    主  文
莊志強施用第一級毒品，處有期徒刑陸月，如易科罰金，以新臺
幣壹仟元折算壹日；又施用第二級毒品，處有期徒刑貳月，如易
科罰金，以新臺幣壹仟元折算壹日，扣案之第二級毒品甲基安非
他命肆包（驗餘合計淨重肆點伍貳肆貳公克）均沒收銷燬之；又
施用第一級毒品，處有期徒刑陸月，如易科罰金，以新臺幣壹仟
元折算壹日；又施用第二級毒品，處有期徒刑貳月，如易科罰金
，以新臺幣壹仟元折算壹日；又施用第一級毒品，處有期徒刑陸
月，如易科罰金，以新臺幣壹仟元折算壹日；又施用第二級毒品
，處有期徒刑貳月，如易科罰金，以新臺幣壹仟元折算壹日。應
執行有期徒刑壹年陸月，如易科罰金，以新臺幣壹仟元折算壹日
，扣案之第二級毒品甲基安非他命肆包（驗餘合計淨重肆點伍貳
肆貳公克）均沒收銷燬之。
    事實及理由
一、莊志強前於民國97年間因施用毒品案件，經本院裁定送觀察
    、勒戒後，認無繼續施用毒品之傾向，於97年9 月1 日執行
    完畢釋放出所，該次施用毒品犯行，並經本院以97年度少調
    字第621 號裁定不付審理確定。詎其仍不知悔改，於前開觀
    察、勒戒執行完畢釋放後5 年內，復分別為下列犯行：
  (一)於99年12月9 日某時，在桃園縣龜山鄉○○路友人住處，分
    別以抽煙之方式施用第一級毒品海洛因、以玻璃球燒烤之方
    式施用第二級毒品甲基安非他命各1 次。嗣於99年12月9 日
    晚間7 時30分許，在桃園縣桃園市○○路○段1 號前為警查
    獲，並扣得第二級毒品甲基安非他命4 包（驗餘合計淨重4.
    5242公克）。
  (二)於99年12月13日某時，在桃園縣中壢市○○路○段152 號「
    儷星汽車旅館」120 室，分別以抽煙之方式施用第一級毒品
    海洛因、以玻璃球燒烤之方式施用第二級毒品甲基安非他命
    各1 次。嗣於99年12月14日凌晨2 時20分許，為警在上址查
    獲，經其同意採集尿液送驗後，結果呈嗎啡及甲基安非他命
    陽性反應。
  (三)於100 年1 月25日某時，在桃園縣八德市○○路491 號住處
    ，分別以抽煙之方式施用第一級毒品海洛因、以玻璃球燒烤
    之方式施用第二級毒品甲基安非他命各1 次。嗣於100 年1
    月25日下午5 時10分許，在桃園縣楊梅市○○路834 巷3 號
    為警查獲，經其同意採集尿液送驗後，結果呈嗎啡及甲基安
    非他命陽性反應。
二、證據名稱：
  (一)被告莊志強於本院審理時之自白。
  (二)桃園縣政府警察局桃園分局被採尿人尿液暨毒品真實姓名與
    編號對照表、桃園縣政府警察局中壢分局尿液暨毒品檢體真
    實姓名與編號對照表、桃園縣政府警察局被採尿人尿液暨毒
    品真實姓名與編號對照表、臺灣檢驗科技股份有限公司濫用
    藥物檢驗報告、憲兵司令部刑事鑑識中心100 年3 月8 日憲
    直刑鑑字第1000000508號函暨所檢鑑定書。
  (三)扣案之第二級毒品甲基安非他命4 包（驗餘合計淨重4.5242
    公克）。
  (四)臺灣高等法院被告前案紀錄表。
三、移送併辦（臺灣桃園地方法院檢察署檢察官100 年度毒偵字
    第505 號）意旨略以：莊志強於100 年1 月19日為警查獲採
    尿時往前回溯26小時內某時許，在臺灣地區不詳處所施用第
    一級毒品海洛因1 次；復於100 年1 月19日上午10時許，在
    桃園縣八德市○○路491 號住處，以放入玻璃球中燒烤之方
    式施用第二級毒品甲基安非他命1 次。嗣於同日晚間10時20
    分許，在桃園縣中壢市○○○路○ 段125 號前為警查獲，並
    扣得甲基安非他命1 包（毛重0.82公克），因認被告此部分
    亦涉有毒品危害防制條例第10條第1 項、第2 項之罪，並與
    本件犯罪事實(三)為同一案件云云。然查本件犯罪事實(三)被告
    施用毒品時間為100 年1 月25日某時，此業經檢察官當庭更
    正，並據被告供承明確（見本院100 年8 月31日準備程序筆
    錄），是其施用毒品時間與併辦意旨所指相異，被告施用毒
    品犯行，係分別起意為之，應屬數罪，與併辦部分不生同一
    案件之關係，本院無從併予審究，應退回由檢察官另行處理
    ，附此敘明。
四、應適用之法條：刑事訴訟法第273 條之1 第1 項、第299 條
    第1 項前段、第310 條之2 、第454 條，毒品危害防制條例
    第10條第1 項、第2 項、第18條第1 項前段，刑法第11條、
    第51條第5 款、第41條第1 項前段、第8 項。
五、如不服本判決，得自判決送達後10日內，向本院提起上訴。
本案經檢察官李安蕣到庭執行職務。
中    華    民    國   100    年    9     月    6     日
                        刑事庭    法  官  顏世翠
以上正本證明與原本無異。
如不服本判決應於收受判決後10日內向本院提出上訴書狀，並應
敘述具體理由。其未敘述上訴理由者，應於上訴期間屆滿後20日
內向本院補提理由書( 均須按他造當事人之人數附繕本) 「切勿
逕送上級法院」。
                                  書記官  吳忻蒨
中    華    民    國   100    年    9     月    6     日
附錄本案論罪科刑依據之法條：
毒品危害防制條例第10條
施用第一級毒品者，處6 月以上5 年以下有期徒刑。
施用第二級毒品者，處3 年以下有期徒刑。